臺灣高雄地方法院刑事判決　　　　　　　94年度訴字第3292號
公　訴　人　臺灣高雄地方法院檢察署檢察官
被　　　告　甲○○
　　　　　　　　　　（現於高雄看守所羈押中）
　　　　　　庚○○
　　　　　　　　　　（現另案於於臺灣高雄第二監獄執行中）
上2人共同　 本院公設辯護人戊○○
指定辯護人　　　　　　　　丁○○
上列被告等因強盜等案件，經檢察官提起公訴（94年度偵字第
1308號、第21145號），本院判決如下：
    主  文
甲○○共同連續竊盜，累犯，處有期徒刑陸月；又共同意圖為自
己不法所有，攜帶兇器，以脅迫至使不能抗拒，而取他人之物，
累犯，處有期徒刑玖年，扣案之開山刀壹把沒收；應執行有期徒
玖年肆月，扣案之開刀山壹把沒收。
庚○○共同竊盜，累犯，處有期徒刑肆月；又共同意圖為自己不
法所有，攜帶兇器，以脅迫至使不能抗拒，而取他人之物，累犯
，處有期徒刑玖年貳月，扣案之開山刀壹把沒收；應執行有期徒
玖年肆月，扣案之開刀山壹把沒收。
    事  實
一、甲○○曾於民國（下同）92年間因施用毒品案件，經法院判
    處有期徒刑4 月確定，並於93年7 月4 日執行完畢；庚○○
    曾於92年間因竊盜案件，經法院判處有期徒刑7 月確定，並
    於93年2 月29日執行完畢。2 人均不知悔改，復意圖為自己
    不法之所有，甲○○並基於概括之犯意，先於94年9 月11日
    9 時許，高雄市○○區○○路145 巷巷口，見丙○○所有車
    牌號碼VTH- 811號輕型機車鑰匙未取下，即以徒手方式，直
    接啟動電源後加以竊取，得手後供己騎用；甲○○復承上開
    概括之犯意，於同日14時30分許，搭乘由庚○○所駕駛車牌
    號碼YCP-283 號之重型機車，前往高雄縣大社鄉嘉誠村水哮
    巷10-6號前空地，見乙○○所有用以蓋住水溝之生鐵片一塊
    （長90公分、寬80公分、厚1 公分、重達65公斤）無人看管
    ，2 人即基於犯意之聯絡，共同徒手竊取上開鐵片，得手後
    隨即載送至徐建銘經營，位於高雄縣大社鄉○○路之大吉資
    源回收場變賣，得款新台幣（下同）396 元，旋經乙○○發
    現，尾隨至該回收場，報警當場查獲，經移送台灣高雄地方
    法院檢察署由檢察官諭知限制住居後；2 人竟又於同月13日
    1 時20分許，另基於意圖為自己不法所有之犯意，共乘甲○○上開竊取之車牌號碼VTH-811 號輕機車，先由庚○○將車
    牌卸下丟棄，2 人均戴安全帽及口罩，由庚○○手持其所有
    客觀上可供兇器使用之開山刀1 把，進入高雄市○○區○○
    路279 號前之大大檳榔攤內，由庚○○將開山刀自刀鞘抽出
    ，持刀趨向店員己○○，並對其稱：「錢拿出來，不要報案
    」（起訴書誤載為「錢拿出來，不要報案如果報案會死得很
    難看」業據公訴檢察官於本院審理中予以更正）等語，至使
    己○○不能抗拒後，再由甲○○、庚○○2 人分別動手打開
    店內抽屜取得財物約30 00 元，得手後騎車逃逸，並將上開
    竊得之機車推入高雄市○○區○○路與寶溪北街之典寶溪內
    ，甲○○並將其安全帽及口罩丟入該溪內，2 人再平分上開
    贓款花用，旋於同日19時20分許，經警循線在庚○○位於高
    雄市楠梓區○○○路18之1 號住處將其逮捕，並扣得上開作
    案用之開山刀1 把、口罩及安全帽各1 只，再於翌日（14日
    ）12時45分許, 至高雄市○○區○○街67巷2 號甲○○住處
    將其逮捕，並在典寶溪內起獲VTH-811 號輕機車發還丙○○
    。
二、案經高雄縣政府警察局仁武分局暨高雄市政府警察局楠梓分
    局移送台灣高雄地方法院檢察署檢察官偵查起訴。
    理  由
一、按被告以外之人於審判外之陳述雖不符刑事訴訟法第159 條
    之1 至之4 等4 條之規定，而經當事人於審判程序同意作為
    證據，法院審酌該言詞陳述或書面陳述作成時之情況，認為
    適當者，亦得為證據，刑事訴訟法第159 條之5 第1 項定有
    明文。其立法意旨在於傳聞證據未經當事人之反對詰問予以
    核實，原則上先予排除，惟若當事人已放棄反對詰問權，於
    審判程序中表明同意該等傳聞證據可作為證據，基於尊重當
    事人對傳聞證據之處分權，及證據資料愈豐富，愈有助於真
    實發見之理念，且強化言詞辯論主義，使訴訟程序得以順暢
    進行，上開傳聞證據亦具有證據能力。本件證人即被害人乙○○、丙○○、徐建銘、己○○、林慧菁於警訊中所為陳述
    ，其性質雖屬傳聞證據，又查無符合同法第159 條之1 至之
    4 等前4 條之情形，但其等所為之上開警詢筆錄內容，經於
    審判期日提示予被告審視內容，被告同意將其等之陳述作為
    證據，本院審酌其等於警訊之陳述作為本案之證據亦屬適當
    ，爰認其等於警訊中之證言具有證據能力，先予敘明。
二、上開犯罪事實業據被告甲○○、庚○○於本院審理中坦承不
    諱，被告庚○○強盜部分並據證人即共同被告甲○○於本審
    理中證述明確，核與證人乙○○、丙○○、徐建銘、己○○
    、林慧菁於警訊中所證述之情節相符，且有被告2 人強盜時
    遭攝錄之光碟片經本院勘驗結果顯示：被告庚○○帶紅色安
    全帽者持刀進入檳榔攤內後，右手將刀拔出刀鞘，將刀鞘置
    於店內桌上，右手持刀，面向被害人己○○距離約半公尺，
    並向被害人己○○方向趨近，己○○見狀即退後至店內角落
    ，庚○○跟甲○○即分別翻找店內抽屜，拿取抽屜內之財物
    等，經本院製有勘驗筆錄1 份在卷可查，復有贓物認領保管
    單、車輛車牌失竊作業查詢車輛認可資料各1 紙在卷可查，
    並有被告庚○○所有供本件強盜所用之開山刀1 把扣案可憑
    ；罪證明確，被告2 人上開竊盜及強盜犯行均堪以認定。
三、按刑法第321 條第1 項第3 款所謂之兇器，其種類並無限制
    ，凡客觀上足對人之生命、身體、安全構成威脅，具有危險
    性之兇器均屬之（最高法院79年台上字第5253號判例意旨可
    供參照）。查上開開山刀1 把，在客觀上顯然足以對人之生
    命、身體、安全構成威脅，具有危險性，屬於兇器無疑。核
    被告2 人所為，係分別犯有刑法第320 條第1 項之普通竊盜
    罪及第330 條第1 項之攜帶兇器強盜取財罪。被告2 人就上
    開竊取鐵片及持刀強盜之犯行，彼此間有犯意之聯絡及行為
    之分擔，均應論以共同正犯。又被告甲○○上開2 次竊盜之
    犯行，時間緊接，犯罪構成要件相同，顯係基於概括之犯意
    反覆為之，為連續犯，爰依刑法第56條之規定以1 罪論，並
    加重其刑。被告2 人分別受上開有期徒刑之執行，有其台灣
    高等法院被告前案紀錄表各1 份在卷可查，其等於執行完畢
    後5 年內再犯本件有期徒刑以上之罪，為累犯，均應依刑法
    第47條規定加重其刑，被告甲○○部分並遞加重之。審酌被
    告2 人均正值年輕力壯之年，不思依循正軌賺取財物，竟以
    竊取或攜帶兇器強盜他人財物方式取得經濟上之利益，對於
    社會治安危害不輕，惟其2 人犯罪所得金額尚非鉅大，犯罪
    後坦承犯行態度尚稱良好等一切情狀，分別量處如主文所示
    之刑。另扣案之開山刀1 把，為被告庚○○所有供本件強盜
    犯罪所用之物，應依刑法第38條第1 項第2 款之規定宣告沒
    收。另扣案之口罩及安全帽各1 只，並非違禁物，且經被告
    庚○○陳明係平日騎乘機車所用，亦無積極證據證明係供本
    件強盜犯罪所用之物，爰不予宣告沒收併此敘明。
據上論斷，應依刑事訴訟法第299 條第1 項前段、刑法第28條、
56條、第320 條第1 項、第330 條第1 項、第47條、第41條第1
項前段，罰金罰鍰提高標準條例第1 條前段，判決如主文。
中　　華　　民　　國　　94　　年　　11　　月　　21　　日
                  刑事第五庭    審判長法　官  李嘉興
                                      法  官  楊筑婷
                                      法  官  林俊寬
以上證明與原本無異。
如不服本判決，應於判決送達後10日內，向本院提出上訴狀。
中　　華　　民　　國　　94　　年　　11　　月　　21　　日
                                      書記官  蔡淑貞
中華民國刑法第320條
(普通竊盜罪、竊佔罪)
意圖為自己或第三人不法之所有，而竊取他人之動產者，為竊盜
罪，處5 年以下有期徒刑、拘役或500 元以下罰金。
意圖為自己或第三人不法之利益，而竊佔他人之不動產者，依前
項之規定處斷。
前二項之未遂犯罰之。
中華民國刑法第330條
犯強盜罪而有第321 條第1 項各款情形之一者，處7 年以上有期
徒刑。
前項之未遂犯罰之。
